臺灣桃園地方法院刑事判決
111年度原訴字第3號
公  訴  人  臺灣桃園地方檢察署檢察官 
被      告  林暐濠



選任辯護人  葉子瑋律師
上列被告因違反毒品危害防制條例案件，經檢察官提起公訴（10
9年度偵字第34550號），本院判決如下：
    主  文
林暐濠犯販賣第三級毒品罪，處有期徒刑肆年貳月。
扣案如附表一、二所示之物均沒收。
    事  實
林暐濠明知愷他命、4-甲基甲基卡西酮為毒品危害防制條例第2
條第2項第3款所規定之第三級毒品，不得販賣、轉讓，竟基於意
圖營利而販賣、轉讓第三級毒品之犯意，於民國109年11月10日
前某時，以暱稱「新東陽生活館」傳送隱含販售毒品之訊息至許
少騰手機內，許少騰見此簡訊內容即與林暐濠聯繫欲購買毒品咖
啡包，並約定交易時間及地點後，林暐濠於109年11月10日16時4
0分許，駕車至桃園市○○區○○○街000○0號國道中壢服務區停車場
進行交易，以新臺幣（下同）5,000元價格販賣愷他命1包，並向
許少騰收取5,000元，同時無償轉讓摻有4-甲基甲基卡西酮成分
之毒品咖啡包1包（純質淨重0.1407公克）予許少騰施用。嗣許
少騰隨即為警盤查而查獲，並自林暐濠車內扣得如附表所示之物
、現金5,000元及行動電話1支（型號：IPHONE7，門號：+000000
00000號）。
    理  由
壹、程序方面：
一、供述證據部分：
    按被告以外之人於審判外之言詞或書面陳述，除法律有規定
    者外，不得作為證據。又被告以外之人於審判外之陳述，雖
    不符合同法第159條之1至第159條之4之規定，但經當事人於
    審判程序同意作為證據，法院審酌該言詞陳述或書面陳述作
    成時之情況，認為適當者，亦得為證據；而當事人、代理人
    或辯護人於法院調查時，知有該等不符合同法第159條之1 
    至第159條之4之不得為證據之情形，而未於言詞辯論終結前
    聲明異議者，視為有前項之同意，刑事訴訟法第159條之5定
    有明文。查本判決所引用之被告林暐濠以外之人於審判外之
    陳述，被告及辯護人於本院審理時均表示沒有意見，本院審
    酌上開證據資料製作時之情況，尚無違法不當及證明力明顯
    過低之瑕疵，亦認為以之作為證據應屬適當，依刑事訴訟法
    第159條之5第1項之規定，認前揭證據資料有證據能力。
二、非供述證據部分：
    至於卷內所存經本院引用為證據之非供述證據部分，與本件
    待證事實間均具有關連性，且無證據證明係公務員違背法定
    程序所取得，是依刑事訴訟法第158條之4之反面解釋，自有
    證據能力。
貳、實體方面：
一、上揭事實，業據被告於警詢、偵查及審理中坦承不諱，核與
    證人許少騰於警詢及偵查中證述相符，復有桃園市政府警察
    局平鎮分局扣押筆錄、扣押物品目錄表、桃園市○○○○○○鎮○○
    ○○○○○○○○○○○號對照表、刑案現場照片紀錄表、毒品原物檢
    驗報告、內政部警政署刑事警察局110年1月28日刑鑑字第10
    98027998號鑑定書（見偵字卷第17至24頁、第41至46頁、第
    47至49頁、第53頁、第65至68頁、第79至81頁、第103至105
    頁、第141頁、第185頁、第223至225頁）在卷可參，又證人
    許少騰於同日為警查獲時，自許少騰身上扣得由被告所販賣
    之毒品咖啡包1包、轉讓之愷他命1包，經送鑑定，結果含有
    4-甲基甲基卡西酮（毛重7.5520公克、淨重6.3940公克、純
    質淨重0.1407公克）及愷他命（驗前毛重3.3921公克）成分
    等情，有桃園市政府警察局平鎮分局扣押筆錄、扣押物品目
    錄表、桃園市○○○○○○鎮○○○○○○○○○○○○○號對照表、毒品原物
    檢驗報告、交通部民用航空局航空醫務中心航藥鑑字第0000
    000號、第0000000Q毒品鑑定書等為憑（見偵字卷第239至24
    6頁），是被告所販賣之毒品咖啡包1包、轉讓之愷他命1包
    確含有上開第三級毒品成分，足認被告之任意性自白與事實
    相符，本案事證明確，被告犯行洵堪認定，應依法論科。
二、論罪科刑：
㈠、核被告所為，係犯毒品危害防制條例第4條第3項之販賣第三
    級毒品及同條例第8條第3項之轉讓第三級毒品等罪嫌。被告
    以一行為觸犯上開販賣第三級毒品及轉讓第三級毒品等罪，
    為想像競合犯，應依刑法第55條，從一重之販賣第三級毒品
    罪處斷。
㈡、刑之加重減輕：
 1、被告於偵查及本院審理中，就其上開犯行均自白，應依毒品
    危害防制條例第17條第2項規定減輕其刑。
 2、至公訴意旨固以被告前因殺人未遂、傷害、妨害自由、毀損
    等案件，經本院以101年度訴字第996號判決判處有期徒刑7
    年、10月、5月、4月、3月、2月，再經臺灣高等法院以102
    年度上訴字第2091號撤銷殺人未遂罪刑部分，改判處有期徒
    刑2年（下稱甲刑），此部分並經最高法院以103年度台上字
    第2620號駁回上訴確定，其餘部分則定應執行刑有期徒刑10
    月（下稱乙刑），上開甲、乙刑再定應執行刑有期徒刑3年6
    月確定，於105年10月3日縮短刑期假釋出監並付保護管束，
    於106年10月19日保護管束期滿未經撤銷假釋而視為執行完
    畢，認應參照司法院大法官釋字第775號解釋意旨及刑法第4
    7條之規定，依累犯之規定加重其刑。惟被告構成累犯之事
    實及應加重其刑之事項，均應由檢察官主張並具體指出證明
    之方法後，經法院踐行調查、辯論程序，方得作為論以累犯
    及是否加重其刑之裁判基礎，此有最高法院刑事大法庭110
    年度台上大字第5660號刑事裁定可資參照；本件檢察官僅舉
    卷附刑案資料查註紀錄表為證，未就被告構成累犯事實提出
    具體證明方法，本院無從進行調查、辯論，尚不能適用累犯
    規定而加重其刑，附此敘明。
㈢、爰以行為人之責任為基礎，審酌被告明知毒品具有成癮性，
    為戕害身心之毒品，竟為貪圖一己私利，而販賣及轉讓本案
    毒品予他人施用，危害社會治安及國民健康，應予非難，且
    其於109年5月8日因販賣第二級毒品未遂犯行遭查獲而為臺
    灣桃園地方檢察署檢察官起訴，經本院110年度原訴字第2號
    判決判處有期徒刑1年2月，嗣經上訴至臺灣高等法院審理乙
    節，有臺灣高等法院被告前案紀錄表在卷可參，仍不知悔改
    ，於本案再次販賣及轉讓第三級毒品予許少騰，實不宜再予
    輕縱，並考量其犯後對其犯行坦承不諱，尚有悔意，兼衡被
    告於警詢中自陳國中畢業之教育程度，家庭經濟狀況勉持及
    其為本案犯行之動機、目的、手段、素行、轉讓販賣毒品之
    數量等一切情狀，量處如主文所示之刑。
三、沒收：
㈠、按第18條第1項後段規定查獲之第三、四級毒品，無正當理由
    而擅自持有者，沒入銷燬之。從而，依同條例第18條第1項
    後段應沒入銷燬之毒品，專指查獲持有之第三、四級毒品而
    言；倘係查獲製造、運輸、販賣、意圖販賣而持有、以非法
    方法使人施用、引誘他人施用或轉讓第三、四級毒品，既屬
    同條例相關法條明文規定處罰之犯罪行為，即非該條項應依
    行政程序沒入銷燬之範圍。再同條例對於查獲之製造、運輸
    、販賣、意圖販賣而持有、以非法方法使人施用、引誘他人
    施用及轉讓第三、四級毒品之沒收，並無特別規定，如其行
    為已構成犯罪，則該毒品即屬不受法律保護之違禁物，應回
    歸刑法之適用，依刑法第38條第1項第1款之規定沒收之，始
    為適法，此有最高法院99年度台上字第2733號判決意旨可資
    參照。查扣案如附表一所示之物，經被告於審理中自陳係用
    以販賣之毒品等語（見本院卷第86頁），其販賣行為係屬毒
    品危害防制條例明文規定處罰之犯罪行為，揆諸前揭說明，
    前揭物品即屬違禁品，應依刑法第38條第1項規定宣告沒收
    ，又盛裝上開毒品之包裝袋，因與殘留其上之毒品無法析離
    ，故應一併視為毒品，而應與所盛裝之毒品併予沒收銷燬。
    至鑑驗用罄之毒品部分，業已滅失，爰不另宣告沒收銷燬，
    附此敘明。
㈡、被告販賣毒品予證人許少騰1次，並收得如附表二編號一所示
    之毒品價金5,000元等情，業據被告供承在卷，並經證人許
    少騰於警詢及偵查中證述明確（見偵字卷第19頁、第43頁、
    第80頁、第104頁），堪認被告因本案販賣毒品所獲之犯罪
    所得應為5,000元，應依刑法第38條之1第1項前段規定宣告
    沒收。
㈢、查扣案如附表二編號二之行動電話1支（型號：IPHONE7，門
    號：+00000000000號），係供被告本案犯行所用之物乙節，
    亦為被告所坦認（見本院卷第61頁），應依毒品危害防制條
    例第19條第1項規定宣告沒收。
㈣、至本案另扣得現金3萬1,800元、行動電話1支（型號：IPHONE
    X，門號：0000000000號）及帳冊3張等物品，業經被告供稱
    與本案並無關聯，且皆經本院依卷內事證審認與被告本案所
    涉犯行無涉，尚乏沒收之依據，是爰皆不予宣告沒收，併此
    敘明。
據上論斷，應依刑事訴訟法第299條第1項前段判決如主文。
本案經檢察官吳怡蒨提起公訴、檢察官劉倍到庭執行職務。
中　　華　　民　　國　　111 　年　　5 　　月　　27　　日
　　　　　    刑事第八庭  審判長法  官  許雅婷

                                法  官  徐雍甯

                                法  官　郭書綺
以上正本證明與原本無異。
如不服本判決應於收受判決後20日內向本院提出上訴書狀，並應
敘述具體理由。其未敘述上訴理由者，應於上訴期間屆滿後20日
內向本院補提理由書(均須按他造當事人之人數附繕本)「切勿逕
送上級法院」。 
　　　　　　　 　　　　　　　　 書記官　蔡忠晏　　　　　
中　　華　　民　　國　　111 　年　　5 　　月　　30　　日


附表一：　　　　　　　　　　　　　　　　
編號 物品名稱 備註  一 毒品咖啡包共4包 經檢視為橘色粉末，檢出含有第三級毒品4-甲基甲基卡西酮成分，驗前總毛重32.41公克、驗前總淨重28.21公克、取出1.55公克用罄、推估含第三級毒品4-甲基甲基卡西酮之驗前總純質淨重0.56公克。  二 愷他命共4包 經檢視為白色粉末，檢出含第三級毒品愷他命成分，驗前毛重9.1241公克，因鑑識取用0.0112公克。 

附表二：
編號 物品名稱  一 販賣所得5,000元  二 行動電話1支（型號：IPHONE7，門號：+00000000000號） 

附錄本案論罪科刑法條：
毒品危害防制條例第4條
製造、運輸、販賣第一級毒品者，處死刑或無期徒刑；處無期徒
刑者，得併科新臺幣三千萬元以下罰金。
製造、運輸、販賣第二級毒品者，處無期徒刑或十年以上有期徒
刑，得併科新臺幣一千五百萬元以下罰金。
製造、運輸、販賣第三級毒品者，處七年以上有期徒刑，得併科
新臺幣一千萬元以下罰金。
製造、運輸、販賣第四級毒品者，處五年以上十二年以下有期徒
刑，得併科新臺幣五百萬元以下罰金。
製造、運輸、販賣專供製造或施用毒品之器具者，處一年以上七
年以下有期徒刑，得併科新臺幣一百五十萬元以下罰金。
前五項之未遂犯罰之。

毒品危害防制條例第8條
轉讓第一級毒品者，處一年以上七年以下有期徒刑，得併科新臺
幣一百萬元以下罰金。
轉讓第二級毒品者，處六月以上五年以下有期徒刑，得併科新臺
幣七十萬元以下罰金。
轉讓第三級毒品者，處三年以下有期徒刑，得併科新臺幣三十萬
元以下罰金。
轉讓第四級毒品者，處一年以下有期徒刑，得併科新臺幣十萬元
以下罰金。
前四項之未遂犯罰之。
轉讓毒品達一定數量者，加重其刑至二分之一，其標準由行政院
定之。